【裁判字號】    90,上易,210
【裁判日期】    900831
【裁判案由】    傷害
【裁判全文】
臺灣高等法院花蓮分院刑事判決            九十年度上易字第二一號
    上  訴  人  臺灣花蓮地方法院檢察署檢察官
    被      告  乙○○
    被      告  甲○○
右列上訴人因被告等傷害案件，不服臺灣花蓮地方法院九十年度易字第一０二號中華
民國九十年六月廿二日第一審判決 (起訴案號：臺灣花蓮地方法院檢察署八十九年度
偵字第三二一一號)，提起上訴，本院判決如左：
    主  文
原判決撤銷。
乙○○、甲○○共同傷害人之身體，各處有期徒刑參月，如易科罰金，均以參佰元折
算壹日。
    事  實
一、乙○○與甲○○係朋友關係，乙○○於八十九年八月二十四日下午四時四十分許
    ，在花蓮市○○街四號行政院衛生署花蓮醫院急診室門口，因自認與丙○○發生
    車禍並無過失，且已將丙○○送醫，而欲駕車離開醫院，惟遭丙○○抓住右側車
    門加以攔阻，乙○○與坐在乘客座之甲○○竟共同基於傷害人身體之故意，明知
    由甲○○將丙○○之手扳開並捶打華女頭部，乙○○則加速駛離，致丙○○遭拖
    行二十公尺後不支昏倒身體必受傷害，竟仍為之，華女倒地後，幸由路人高義雄
    及時搭救送醫。致丙○○受有右後枕部挫傷、血腫、右上臂挫傷、瘀青、右大腿
    挫傷瘀血等傷害。
二、案經丙○○訴請花蓮縣警察局花蓮分局移送臺灣花蓮地方法院檢察署檢察官偵查
    起訴。
    理  由
一、訊之被告乙○○、甲○○均堅決否認有何傷害被害人丙○○犯行，均辯稱：丙○○的受傷是車禍造成的，不是我們造成或打她的，而且也無法證明傷是我們造成
    的等語。惟查：前揭犯罪事實已據告訴人丙○○於警訊及原審偵審中，與本院調
    查時指訴甚詳，並經目睹證人高義雄於警訊及原審供述甚詳（見警訊筆錄及原審
    卷第四十五頁），復有行政院衛生署花蓮醫院診斷書一紙及受傷照片在卷可稽，
    告訴人提出之上開診斷書雖未載明告訴人之傷情，何者係車禍受傷，何者係因被
    告等之故意傷害所受之傷，但告訴人於本院調查時再提出同一醫院之診斷書，已
    分別載明右後枕部挫傷、血腫（頭）、右上臂挫傷、瘀青、右大腿挫傷、瘀血（
    係第二次於急診室診斷），有該診斷書附於本院卷可稽，上開告訴人所受之傷害
    係屬前開起訴事實所指被告等之傷害行為所致，告訴人及證人高義雄亦分別供述
    甚明。被告甲○○於警訊時亦坦承伊將告訴人拉住車門的手扳開，告訴人因而失
    去重心才倒地受傷，且被告乙○○明知告訴人手扳住其車門，竟仍將車起動，告
    訴人因而被拖行約二十公尺，始倒地受傷暈倒，被告等明知告訴人扳住車門，如
    汽車遽行起動行駛，加以被告甲○○急欲將告訴人扳住車門之手扳開，以便脫離
    現場，告訴人勢必因被告等之行動導致受傷，為被告等所明知與預見，被告等有
    傷害之故意，及犯意之聯絡與行為之分擔至明。被告等前開所辯，顯係諉卸刑責
    之詞，不足採信。事證明確，犯行足以認定。
二、核被告乙○○、甲○○所為，係犯刑法第二百七十七條第一項之傷害罪。被告等
    於前開犯行相互間，有犯意之聯絡及行為之分擔，為共同正犯。原審未詳加審究
    ，遽為諭知被告等無罪之判決，自有不當。檢察官上訴意旨執此指摘原判決不當
    ，為有理由，自應將原判決撤銷改判。審酌被告等行為後一再藉詞否認犯行，並
    無悔意，且未與告訴人達成民事上和解，賠償損害及被害人所受傷害之程度等一
    切情狀，分別量處有期徒刑三月，同時諭知易科罰金之折算標準，以示懲儆。
據上論斷：應依刑事訴訟法第三百六十九條第一項前段、第三百六十四條、第二百九
十九條第一項前段，刑法第二十八條、第二百七十七條第一項、第四十一條第一項前
段，罰金罰鍰提高標準條例第一條前段、第二條，判決如主文。
本案經檢察官崔紀鎮到庭執行職務。
中      華      民      國      九十      年     八    月     三十一    日
                                    審判長法官  謝  志  揚
                                          法官  賴  淳  良
                                          法官  莊  謙  崇
右正本證明與原本無異。
本件不得上訴。
                                        書記官  林  明  智
中      華      民      國      九十      年     八    月     三十一    日


司法院資訊處製作；財團法人民間司法改革基金會備份。
